臺灣士林地方法院刑事判決　　　　　 100年度審易緝字第20號
公　訴　人　臺灣士林地方法院檢察署檢察官
被　　　告　余慧仁
上列被告因竊盜案件，經檢察官提起公訴（99年度偵字第9851號
），被告於本院準備程序中就被訴事實為有罪陳述，經本院裁定
改依簡式審判程序審理，並判決如下：
    主  文
余慧仁攜帶兇器，毀壞門扇竊盜，處有期徒刑柒月，扣案之手套
貳副及螺絲起子壹把均沒收。
    事  實
一、余慧仁基於意圖為自己不法所有之犯意，於民國99年2 月18
    日之日間某時許，攜帶其所有客觀上足供兇器使用之螺絲起
    子1 把，前往曾國邦位於臺北市○○區○○路52號3 樓之住
    處外，先以前開螺絲起子破壞構成大門一部份之門鎖後，穿
    戴其所有之手套2 副，侵入曾國邦上開住處內（侵入住宅部
    份，未據告訴），並竊取曾國邦所有且置於保險箱內之手錶
    3 支、手提包6 個、存摺、印章、所有權狀、面額合計新臺
    幣20萬元之新臺幣、外幣現金等物，得手後將保險箱、存摺
    、印章及所有權狀等物丟棄，現金則花用殆盡。嗣於99年4
    月1 日晚間7 時40分許，經警員持搜索票前往余慧仁位於臺
    北縣三重市（現改制為新北市三重區○○○街82巷18號5 樓
    居處執行搜索，當場扣得曾國邦失竊之手錶1 支、手提包6
    個等物及余慧仁所有用以行竊之手套2 副、螺絲起子1 把，
    始查悉上情。
二、案經臺北縣政府警察局（現改制為新北市政府警察局）新莊
    分局報請臺灣士林地方法院檢察署檢察官偵查起訴。
    理  由
一、上開事實，業據被告余慧仁於偵查中、本院準備程序及審理
    時均已坦承不諱（分見偵卷第68頁，本院卷第34頁背面、第
    36 頁 、第37頁），核與被害人曾國邦於警詢時指述財物遭
    竊之情節相符（見偵卷第15至17頁），並有臺北縣政府警察
    局新莊分局搜索扣押筆錄、扣押物品目錄表、贓物認領保管
    單各1 份及照片影本15張等件在卷可證（見偵卷第27至30頁
    、第41至48頁、第51頁），此外，復有被告所有供本件竊盜
    犯行所用之手套2 副及螺絲起子1 把扣案可佐，足認被告前
    開自白與事實相符，足以採信。本件事證明確，被告竊盜犯
    行堪以認定，應依法論科。
二、被告行為後，刑法第321 條已於100 年1 月26日經總統公布
    修正，於同年月28日生效，雖該條第1 項第2 款修正前、後
    之規定均相同，然修正前刑法第321 條第1 項第1 款規定「
    於夜間侵入住宅或有人居住之建築物、船艦或隱匿其內而犯
    之者」，修正為「侵入住宅或有人居住之建築物、船艦或隱
    匿其內而犯之者」，另刑法第321 條第1 項之法定刑，修正
    前並無罰金刑部分，修正後增列「得併科新臺幣10萬元以下
    罰金」之規定，經比較新、舊法之結果，被告行為時之舊法
    對被告較為有利，依刑法第2 條第1 項前段之規定，本件自
    應適用被告行為時之規定處斷。
三、按門鎖為安全設備之一種，被告毀壞門鎖行竊，自應論以刑
    法第321 條第1 項第2 款之毀壞安全設備竊盜罪。惟此處所
    謂門鎖，係指附加於門上之鎖而言，至毀壞構成門之一部之
    鎖（如司畢靈鎖），則應認為毀壞門扇。又按刑法第321 條
    第1 項第3 款之攜帶兇器竊盜罪，係以行為人攜帶兇器竊盜
    為其加重條件，此所謂兇器，其種類並無限制，凡客觀上足
    對人之生命、身體、安全構成威脅，具有危險性之兇器均屬
    之，且祇須行竊時攜帶此種具有危險性之兇器為已足，並不
    以攜帶之初有行兇之意圖為必要。螺絲起子為足以殺傷人生
    命、身體之器械，顯為具有危險性之兇器。（最高法院64年
    度第4 次刑庭庭推總會議決議(一)、79年臺上字第5253號判例
    意旨參照）。查，被告持以行竊之螺絲起子1 把，係金屬材
    質，且可用於破壞門鎖，應認質地堅硬，如持以行兇，依照
    一般社會通念，足以對人之生命、身體產生危害，自屬兇器
    無訛，是核被告余慧仁所為，係犯（100 年1 月26日）修正
    前刑法第321 條第1 項第2 款、第3 款之攜帶兇器，毀壞門
    扇竊盜罪。爰審酌被告不思循正當途徑獲取財物，而為竊盜
    犯行之犯罪動機、手段、目的，行竊犯行已對被害人造成財
    產法益之侵害，惟犯後於偵、審中均坦承犯行，態度尚稱良
    好，並考量其竊得財物之價值及部份贓物業經被害人領回之
    犯罪所生危害，並其生活狀況及智識程度等一切情狀，量處
    如主文所示之刑，以示懲儆。
四、至扣案之手套2 副及螺絲起子1 把，均係被告所有且供本案
    竊盜犯行所用之物，業據其供明在卷，應依刑法第38條第1
    項第2 款之規定宣告沒收。至其他扣案物，無證據證明與本
    案犯罪事實有關，爰均不予宣告沒收，附此敘明。
據上論斷，應依刑事訴訟法第273 條之1 第1 項、第299 條第1
項前段，（100 年1 月26日）修正前刑法第321 條第1 項第2 款
、第3 款，刑法第2 條第1 項前段、第38條第1 項第2 款，判決
如主文。
本案經檢察官顏珮珊到庭執行職務。
中    華    民    國    100   年    6     月    17    日
                  刑事第一庭法  官  莊明達
以上正本證明與原本無異。
如不服本判決應於收受判決後10日內向本院提出上訴書狀，並應
敘述具體理由；其未敘述上訴理由者，應於上訴期間屆滿後20日
內向本院補提理由書。
                            書記官  陳麗津
中    華    民    國    100   年    6     月    17    日
附錄本件論罪科刑依據法條全文：
（100年1月26日）修正前中華民國刑法第321條：
犯竊盜罪而有左列情形之一者，處6月以上、5年以下有期徒刑：
一、於夜間侵入住宅或有人居住之建築物、船艦或隱匿其內而犯
    之者。
二、毀越門扇、牆垣或其他安全設備而犯之者。
三、攜帶兇器而犯之者。
四、結夥三人以上而犯之者。
五、乘火災、水災或其他災害之際而犯之者。
六、在車站或埠頭而犯之者。
前項之未遂犯罰之。